【裁判字號】    99,易,847
【裁判日期】    991230
【裁判案由】    傷害
【裁判全文】
臺灣嘉義地方法院刑事判決               99年度易字第847號
公  訴  人  臺灣嘉義地方法院檢察署檢察官
被      告  林士軒
上列被告因傷害案件，經檢察官提起公訴（99年度調偵字第343
號），本院判決如下：
    主  文
林士軒犯傷害罪，處拘役參拾日，如易科罰金，以新臺幣壹仟元
折算壹日。
    犯 罪 事 實
一、林士軒與林清藤二人係鄰居，因發生口角，致生嫌隙。林士
    軒竟基於傷害他人身體之犯意，於99年7月2日下午1時30 分
    許，在嘉義縣民雄鄉秀林村林仔尾47-4號處，徒手毆打林清
    藤，致使林清藤受有頭皮瘀腫、左手背擦挫傷、左大腿瘀腫
    、左小腿瘀腫、左手肘擦挫傷之傷害。
二、案經林清藤訴由嘉義縣警察局民雄分局報告臺灣嘉義地方法
    院檢察署檢察官偵查起訴。
    理  由
壹、程序方面：
一、按除簡式審判程序、簡易程序及刑事訴訟法第376條第1款、
    第2款所列之罪之案件外，第一審應行合議審判，刑事訴訟
    法第284條之1定有明文。本件被告所犯，係屬刑事訴訟法第
    376條第1款所列之最重本刑3年以下有期徒刑之罪，依法獨
    任進行審理程序，合先敘明。
二、被告以外之人於審判外之陳述，雖不符前四條之規定，而經
    當事人於審判程序同意作為證據，法院審酌該言詞陳述或書
    面陳述作成時之情況，認為適當者，亦得為證據。當事人、
    代理人或辯護人於法院調查證據時，知有刑法第159條第1項
    不得為證據之情形，而未於言詞辯論終結前聲明異議者，視
    為有前項之同意。刑事訴訟法第159條之5定有明文。本件引
    用證人之證述及書證，檢察官及被告並無不同意列為證據，
    且本院審理時，無於言詞辯論終結前聲明異議。而本案引用
    下述證人所為之證述，係在自由意志下所為陳述，並親閱筆
    錄無訛後始簽名作成之情況，且該證言及書證適為本案應審
    酌必要事項，自有證據能力，得為本案證據。
貳、實體方面：
一、訊據被告林士軒就其與林清藤係鄰居，於99年7月2日下午1
    時30分許發生口角，在嘉義縣民雄鄉秀林村林仔尾47-4號處
    ，出手打林清藤之事實，供認不諱（見本院卷第14頁）。惟
    矢口否認犯行，辯稱：伊雖出手打林清藤，但沒有打到，林
    清藤受有頭皮瘀腫、左手背擦挫傷、左大腿瘀腫、左小腿瘀
    腫、左手肘擦挫傷之傷害，但不是伊打的云云。
二、經查：
  (一)被告林士軒於上揭時地毆打林清藤造成傷害之事實，業據證
    人即被害人林清藤於警詢指述綦詳（見警卷第5頁）。又證
    人吳林素珠證稱：伊於99年7月2日下午1時30分許，在嘉義
    縣民雄鄉秀林村林仔尾47-4號，看到林士軒先出手毆打林清
    藤，然後二人就扭打在一起等語（見警卷第11頁、99 年調
    偵343號卷第17頁）。前揭被害人林清藤與證人吳林素珠所
    述，亦與被告自承出手打林清藤情節相符，自可採信。 再
    林清藤遭毆受有頭皮瘀腫、左手背擦挫傷、左大腿瘀腫、左
    小腿瘀腫、左手肘擦挫傷之傷害，亦有財團法人嘉義基督教
    醫院診斷證明書乙紙附卷可憑（見警卷第15頁）。則被告所
    辯其出手沒有打到林清藤云云，即無可採。是被告出手打林
    清藤成傷，應堪認定。
  (二)又被告雖聲請傳訊證人詹春蘭為證，而據證人詹春蘭到庭證
    稱：伊到場時，被告與林清藤已經打在一起了，伊沒有看到
    被告出手打林清藤等語（見本院卷第30頁）。則證人詹春蘭
    就被告與林清藤發生口角，進而毆打一事，並未全程目擊，
    且與所證未見被告出手毆打林清藤，亦與被告自承出手毆打
    林清藤情節不符，自難採為被告沒有毆打林清藤之有利證明
    。
  (三)綜上所述，被告所辯，顯係避重就輕之詞，不足採信。本件
    事證明確，被告之傷害犯行堪予認定，應依法論科。
二、核被告所為，係犯刑法第277條第1項之傷害罪。爰審酌被告
    國中肄業之智識程度，就其犯罪動機、手段，被害人所受之
    傷害，事後在聯合報連續三天刊登道歉啟事（本院卷第35-3
    7頁），尚未與告訴人達成和解，及犯後態度等一切情狀，
    量處如主文所示之刑，並諭知易科罰金之折算標準。
據上論斷，應依刑事訴訟法第299條第1項前段，刑法第277條第1
項、第41條第1項前段，刑法施行法第1條之1第1項、第2項前段
，判決如主文。
本案經檢察官吳咨泓到庭執行職務。
中    華    民    國    99    年    12    月    30    日
                  刑事第六庭    法  官  蘇清水
以上正本證明與原本無異。
如不服本判決應於收受判決後10日內向本院提出上訴書狀，並應
敘述具體理由；其未敘述上訴理由者，應於上訴期間屆滿後20日
內向本院補提理由書（均須按他造當事人之人數附繕本）「切勿
逕送上級法院」。告訴人或被害人如對於本判決不服者，應具備
理由請求檢察官上訴，其上訴期間之計算係以檢察官收受判決正
本之日期為準。
中    華    民    國    99    年    12    月    30    日
                                書記官  邱法儒
附錄本案論罪科刑法條全文：
中華民國刑法第277條第1項
傷害人之身體或健康者，處3年以下有期徒刑、拘役或1千元以下
罰金。

司法院資訊處製作；財團法人民間司法改革基金會備份。
